臺灣新北地方法院板橋簡易庭民事簡易判決
                                 111年度板簡字第295號
原      告  張淑晶  


被      告  盧雪玉  
上列當事人間請求損害賠償事件，本院判決如下：
    主  文
原告之訴駁回。
訴訟費用由原告負擔。
    事  實  及  理  由
一、按原告之訴，依其所訴之事實，在法律上顯無理由者，法院
    得不經言詞辯論，逕以判決駁回之，民事訴訟法第249 條第
    2項第2項定有明文。
二、原告主張：原告執鈞院107年度家親聲字第780號裁定、107
    年度家親聲抗字第11號裁定聲請在新台幣（下同）162,294
    元之範圍內，聲請執行訴外人張振盛對被告之債權（鈞院
    110年度司執助字第7108號事件，下稱系爭強制執行事件）
    ，惟被告竟於系爭強制執行事件執行中向鈞院民事執行處具
    狀稱：積欠訴外人張振盛之債務業已以現金清償完畢，故無
    可扣押云云，應係被告與訴外人張振盛2人勾串損害原告對
    訴外人張振盛之債權，爰依侵權行為損害賠償請求權之規定
    ，請求被告給付110,000元及自起訴狀繕本送達翌日起至清
    償日止，按年息5%計算之利息。另因本件未經言詞辯論，故
    被告未提出任何聲明或陳述。
三、按當事人主張有利於己之事實者，就其事實有舉證之責任，
    民事訴訟法第277條前段定有明文。又侵權行為所發生之損
    害賠償請求權，以有故意或過失不法侵害他人之權利為其成
    立要件，此觀民法第184條之規定自明，所謂「不法」，係
    指侵害行為違反法律強制或禁止規定之謂，再者，若其行為
    並無故意或過失，或其行為與損害之間無相當因果關係者，
    均無令負侵權行為損害賠償責任之可言。而所謂過失，係指
    行為人雖非故意，但按其情節，應注意、能注意而不注意，
    或對於侵權行為之事實，雖預見其發生，而確信其不發生者
    而言。又所謂相當因果關係，亦即指依經驗法則，綜合行為
    當時所存在之一切事實，為客觀之事後審查，認為在一般情
    形上，有此環境，有此行為之同一條件，均發生同一之結果
    者，則該條件即為發生結果之相當條件，行為與結果即有相
    當之因果關係。反之，若在一般情形上，有此同一條件存在
    ，而依客觀之審查，認為不必皆發生此結果者，則該條件與
    結果並不相當，不過為偶然之事實而已，其行為與結果間即
    無相當因果關係，此有最高法院84年度台上字第2170號、87
    年度台上字第154號判決意旨可供參照。本件原告以被告於
    系爭強制執行事件執行中向本院民事執行處具狀稱：積欠訴
    外人張振盛之債務業已以現金清償完畢，故無可扣押，應係
    被告與訴外人張振盛2人勾串損害原告對訴外人張振盛之債
    權云云，惟查，本件依原告所述，若被告於系爭強制執行事
    件執行前向訴外人張振盛為債務之清償，難認對原告有何侵
    權行為可言，反之，若於系爭強制執行事件執行後始為清償
    ，依法對原告不生清償之效力，亦未構成侵權行為，則原告
    之訴，在法律上顯無理由，爰不經言詞辯論，逕以判決駁回
    之。
據上結論：本件原告之訴為無理由，並依民事訴訟法第249 條第
2 項第2項、第78條，判決如主文。
中　　華　　民　　國　　111 　年　　4 　　月　　29　　日
    　　　　　　　　　　　臺灣新北地方法院板橋簡易庭
                              法  官  李昭融
以上正本係照原本作成。
如不服本判決，應於送達後20日內，向本庭（新北市○○區○○
路0段00巷0號）提出上訴狀並表明上訴理由，如於本判決宣示後
送達前提起上訴者，應於判決送達後 20日內補提上訴理由書（
須附繕本）。如委任律師提起上訴者，應一併繳納上訴審裁判費
。
中　　華　　民　　國　　111 　年　　4 　　月　　29　　日
　　　　　　　　　　　　　　　書記官  劉美蘭